# 从已全额计提减值准备的全资子公司收回资产如何处理

提问人：yugycpa 时间：2017-12-20 10:03:16
国有企业A有全资子公司B，由于B公司资不抵债，已经全额计提坏账准备。A公司准备对B公司进行清算，清算中将B公司的房屋建筑物划拨至A公司。一般情况下子公司资产划拨至母公司，母公司会计处理是减少长期股权投资，由于A公司对B公司的长期股权投资账面价值已经为 0 ，减值准备又不能转回，A公司收回的房屋建筑物是否可以作为投资收益处理？

回答人：chenyiwei
首先，请确保该子公司的对外负债已经清偿或豁免完毕，或者确认由该母公司兜底承接。否则很难理解为何一个资不抵债的公司，股东还能从中分回剩余财产。 在清算确已完毕，已不存在仍需对外偿还的负债这一前提下，母公司从该子公司取得资产，可按该资产在母公司合并报表层面的账面价值入账，入账价值与长期股权投资账面价值（零）之间的差额在个别报表中确认为投资收益。但我个人对出现这种情况的可能性和这种取回资产做法的合规性有疑问。